【裁判字號】    89,易,3348
【裁判日期】    891030
【裁判案由】    竊盜
【裁判全文】
臺灣臺中地方法院刑事判決                        八十九年度易字第三三四八號
    公  訴  人  台灣台中地方法院檢察署檢察官
    被      告  戊  ○
    被      告  丁  ○
右列被告因竊盜案件，經檢察官提起公訴（八十九年度偵字第一四六四四號），本院
判決如左：
    主  文
戊○連續竊盜，處有期徒刑伍月。緩刑貳年。扣案之鑰匙壹支，沒收。
丁○收受贓物，累犯，處有期徒刑肆月，如易科罰金，以參佰元折算壹日。
    事  實
一、丁○曾因違反肅清煙毒條例案件，經法院判處有期徒刑三年四月，於民國八十八
    年十月三日假釋期滿而執行完畢。
二、戊○意圖為自己不法之所有，並基於概括犯意，先於八十九年八月二十八日深夜
    十一時許，在台中縣大甲鎮○○街二號前，以自備之機車鑰匙一支，竊取己○○
    所有，引擎號碼GY6D─307598號，懸掛甲○○所失竊之車牌號碼JZT─272號車牌
    一面之機車一部，得手後供己使用。後於同年九月三日凌晨五時四十分許，在同
    一地點，以同一手法，竊取乙○○所有，引擎號碼SA25GA─152787號，懸掛李春
    福所失竊之車牌號碼KRD─452號車牌一面之機車一部，得手後供己使用。丁○明
    知上開乙○○所有之機車係戊○所竊取之贓車，竟仍於同日六時三十七分許，收
    受該部機車，並搭載丁○，其二人行經台中縣大甲鎮○○路順天國中旁，為警發
    覺可疑查獲，並扣得戊○所有，用以竊取機車之鑰匙一支。
二、案經台中縣警察局大甲分局移送臺灣臺中地方法院檢察署檢察官偵查起訴。
    理  由
一、訊據被告戊○對於右揭時地竊取機車及將機車交付被告丁○使用等事實，丁○對
    於右揭時地收受機車搭載戊○為警查獲等事實，均坦承不諱，惟丁○否認有何贓
    物犯行，辯稱：伊並不知戊○交付之機車係贓車云云。經查被告戊○坦承之前開
    犯行，核與被害人乙○○、甲○○、李春福之妻丙○○○及己○○於警訊時指稱
    其車輛及車牌遭竊等情相符，並有車輛、車牌失竊資料個別查詢報表─車輛查詢
    認可資料、贓物領據及照片附卷可稽，復有鑰匙一支扣案可證。另被告丁○於警
    訊及本院審理時均供述，其見戊○發動車子十餘分鐘等語，於警訊時更陳述：戊
    ○發動車子用了十餘分鐘，伊心中已猜到可能是偷來的等語。又丁○搭載戊○見
    到警察時竟加速行駛，經警攔阻，丁○雖放慢速度，旋又加速衝撞警用警車，嗣
    駕車不慎跌倒後，丁○竟將機車鑰匙丟入水溝等事實，經證人即查獲之員警劉廷
    裕、李志權於偵訊時供述明確，被告戊○於警訊、偵訊及本院第一次訊問時亦證
    述：伊見到警察後有告知丁○騎乘之機車係贓車，丁○即加速逃逸等語，可見丁
    ○確實知悉其騎乘之機車係贓車，否則焉會見到警員即加速逃逸﹖被告戊○於本
    院審理時雖改稱：伊來不及告知丁○機車係贓車即被警察查獲云云，顯係事後迴
    護丁○之詞，不可採信，是被告丁○前開所辯，係卸責之詞，委無可採，被告二
    人犯行，堪以認定。
二、核被告戊○所為，係犯刑法第三百二十條第一項竊盜罪。被告丁○所為，係犯同
    法第三百四十九條第一項收受贓物罪。被告戊○先後二次竊盜犯行，時間緊接，
    犯罪構成要件相同，顯係基於概括犯意反覆為之，為連續犯，應依連續犯之規定
    論以一罪，並加重其刑。被告丁○曾因違反肅清煙毒條例案件，經法院判處有期
    徒刑三年四月，於八十八年十月三日假釋期滿而執行完畢，有臺灣台中地方法院
    檢察署刑案資料查註紀錄表附卷可稽，其於受有期徒刑執行完畢後五年以內再犯
    有期徒刑以上之本罪，為累犯，應依法加重其刑。爰審酌被告戊○坦承犯行，尚
    知悔悟，被告丁○否認犯行，仍圖卸責之詞，所竊之財物價值，犯罪目的、手段
    及犯後態度等一切情狀，分別量處如主文所示之刑，丁○部分併諭知易科罰金之
    折算標準，以示儆懲。末查被告戊○未曾受有期徒刑以上刑之宣告，有臺灣台中
    地方法院檢察署刑案資料查註紀錄表及臺灣高等法院被告全國前案資料紀錄表附
    卷可稽，其經此偵審科刑教訓，當知所警愓，無再犯之虞，爰併宣告緩刑二年，
    以啟自新。扣案之鑰匙一支，係被告戊○所有供其竊盜所用之物，經其供述在卷
    ，併依法宣告沒收。
據上論斷，應依刑事訴訟法第二百九十九條第一項前段，刑法第三百二十條第一項、
第三百四十九條第一項、第五十六條、第四十七條、第四十一條、第七十四條第一款
、第三十八條第一項第二款，罰金罰鍰提高標準條例第一條前段、第二條，判決如主
文。
中      華      民      國      八十九      年      十    月    三十    日
                                        法  官  林郁婷
右正本證明與原本無異。
如不服本判決，應於送達後十日內向本院提出上訴狀 （須附繕本） ，上訴於台灣高
等法院台中分院。
                                        書記官
中      華      民      國    八十九      年      十    月    三十    日
附錄論罪科刑法條
刑法第三百二十條第一項：意圖為自己或第三人不法之所有，而竊取他人之動產者，
為竊盜罪，處五年以下有期徒刑、拘役或五百元以下罰金。
刑法第三百四十九條第一項：收受贓物者，處三年以下有期徒刑、拘役或五百元以下
罰金。


司法院資訊處製作；財團法人民間司法改革基金會備份。
